【裁判字號】    98,簡上,678
【裁判日期】    981215
【裁判案由】    傷害等
【裁判全文】
臺灣板橋地方法院刑事判決             98年度簡上字第678號
上  訴  人  臺灣板橋地方法院檢察署檢察官
被      告  丙○○
            乙○○
            庚○○
上列上訴人因被告傷害等案件，不服本院刑事庭中華民國九十八
年四月十三日九十八年度簡字第八０三號第一審刑事簡易判決（
聲請簡易判決處刑案號：九十七年度調偵字第一四六０號），提
起上訴，本院管轄之第二審合議庭判決如下：
    主  文
上訴駁回。
    事  實 及  理  由
一、本件經本院管轄第二審之合議庭審理結果，認原審及聲請簡
    易判決處刑書除誤載被告池輝「煋」為池輝「煌」部分應予
    更正外，其餘原審以被告丙○○共同犯刑法第二百七十七條
    第一項之傷害罪，判處有期徒刑二月，如易科罰金，以新台
    幣（下同）一千元折算一日；被告乙○○犯刑法第二百七十
    七條第一項傷害罪二罪，且為累犯，各判處有期徒刑三月，
    又犯刑法第三百零五條之恐嚇危害安全罪，且為累犯，判處
    有期徒刑三月，應執行有期徒刑六月，如易科罰金，以一千
    元折算一日；被告庚○○共同犯刑法第二百七十七條第一項
    之傷害罪，且為累犯，判處有期徒刑三月，如易科罰金，以
    一千元折算一日。經核其認事用法及量刑均無不當，應予維
    持，除被告池輝「煌」之誤載應予更正為池輝「煋」外，並
    引用原審刑事簡易判決書記載之事實、證據及理由（如附件
    ）。
二、上訴人即檢察官依循告訴人丁○○之聲請提起本件上訴意旨
    略以：被告丙○○因細故即夥同被告乙○○、庚○○共同毆
    打告訴人，且事後屢次出惡言攻擊告訴人；又被告乙○○除
    傷害犯行外，亦同時涉有刑法第三百零六條之侵入住宅，第
    三百五十四條之毀棄損壞、第三百零九條之公然侮辱等犯行
    ，顯見被告乙○○至今仍毫無道歉及和解之誠意，原審判處
    被告丙○○有期徒刑二月，被告乙○○有期徒刑六月，被告
    庚○○有期徒刑三月，量刑過輕等語。經查（一）本件告訴
    人丁○○於九十七年六月二十九日下午一時許，在台北縣中
    和市○○街三十六巷巷口，與被告丙○○發生行車糾紛，因
    而口角衝突，不久，被告乙○○即與丙○○、庚○○共同前
    往台北縣中和市○○街三十三號前丁○○住處，共同以徒手
    毆打丁○○，致丁○○臉部、頭部、脖子、手部、頸部等處
    ，受有多處傷害；被告乙○○嗣復於同日晚上十一時三十分
    許，前往丁○○上開住處，對於丁○○恐嚇稱「欲砸毀車窗
    玻璃」、「潑漆、燒毀全家」等語，並出手翻倒上址家中桌
    子，使丁○○心生畏懼，致生危害於丁○○安全，並另基於
    傷害之意，復出手毆打丁○○，致丁○○受有手部及頭部等
    處外傷，丁○○乃至丙○○住處，向丙○○道歉等情，迭據
    告訴人丁○○先後於警詢、偵查中及本院審理時證述在卷，
    均互核一致，且與現場目擊證人己○○及戊○○分別於警、
    偵訊時及本院審理時證述之情節相符。復有財團法人佛教慈
    濟醫院台北分院診斷證明書二份、財團法人佛教慈濟醫院台
    北分院急診驗傷護理評估紀錄表一份、告訴人受傷照片四張
    、監視器畫面光碟二片及監視器光碟翻拍照片四十一張在卷
    可稽，是被告丙○○、乙○○及庚○○確有上開傷害、恐嚇
    犯行，堪以認定。被告丙○○、乙○○及庚○○於本院審理
    時，雖分別否認上開傷害及恐嚇犯行，然觀諸前開監視器翻
    拍照片，被告乙○○及庚○○確有於現場追打告訴人丁○○
    之畫面，證人己○○於偵查中亦證稱「我準備帶李（法瑋）
    返回店面時，被告乙○○本來站在一旁看，後來乙○○就突
    然徒手毆打李（法瑋）的身體，此時被告丙○○也一起加入
    徒手毆打李（法瑋）。後來我去勸架時，乙○○就用手勒住
    我的脖子，要我不要多管閒事，：：：，乙○○的朋友和丙○○繼續到屋內毆打李（法瑋）」等語，是被告丙○○、乙○○及庚○○上開辯解，顯非可採。（二）告訴人丁○○聲
    請檢察官上訴意旨雖另以被告乙○○所為，另涉有刑法第三
    百零六條之侵入住宅、第三百五十四條之毀棄損壞及第三百
    零九條之公然侮辱等犯行，惟被告乙○○所涉侵入住宅、毀
    損及公然侮辱之罪嫌，既未經公訴人提起公訴，本院自不得
    就未經提起公訴之罪嫌審理，此部份之罪嫌，應由檢察官另
    行依法處理。（三）又按關於刑之量定，係實體法上賦予法
    院得為自由裁量之事項，倘其未逾越法定刑之範圍，亦未濫
    用其權限，即不得任意指為違法。查原審已審酌被告丙○○
    、乙○○及庚○○遇事不思理性處理，僅因與告訴人間因行
    車口角糾紛，即徒手毆打告訴人及恐嚇告訴人，兼衡酌被告
    丙○○及庚○○犯後飾言否認，且迄未能與告訴人達成和解
    以取得諒解，及其品行、智識程度、告訴人之傷勢等一切情
    狀，酌情對被告丙○○、乙○○及庚○○分別量處上述之刑
    ，此洵非明顯過輕或過重，已足以有效懲儆及教化被告。是
    以檢察官提起上訴，指摘原審判決量刑不當，請求撤銷原判
    決，分別改判較重之刑，尚無理由，應駁回其上訴。
據上論斷，應依刑事訴訟法第四百五十五條之一第一項、第三項
、第三百六十八條、第三百七十三條，判決如主文。
本案經檢察官黃佳權到庭執行職務。
中    華    民    國    98    年    12    月    15    日
                  刑事第六庭    審判長法  官   胡堅勤
                                      法  官   林家賢
                                      法  官   盧軍傑
以上正本證明與原本無異
本件不得上訴
                                書記官  梁宜庭
中    華    民    國    98    年    12    月    24    日
附錄本案論罪科刑法條全文：
中華民國刑法第277條
傷害人之身體或健康者，處 3 年以下有期徒刑、拘役或 1 千元
以下罰金。
犯前項之罪因而致人於死者，處無期徒刑或 7 年以上有期徒刑；
致重傷者，處3年以上10年以下有期徒刑。
中華民國刑法第305條
以加害生命、身體、自由、名譽、財產之事，恐嚇他人致生危害
於安全者，處 2 年以下有期徒刑、拘役或 3 百元以下罰金。
附件：
臺灣板橋地方法院刑事簡易判決            98年度簡字第803號
聲  請  人  臺灣板橋地方法院檢察署檢察官
被      告  池輝煌  男  54歲（民國○○年○○月○日生）
                    身分證統一編號：Ｚ000000000號
                    住臺北縣中和市○○街35之3號
            乙○○  男  26歲（民國○○年○月○○日生）
                    身分證統一編號：Ｚ000000000號
                    住臺北縣中和市○○街35之3號
            庚○○  男  28歲（民國○○年○○月○日生）
                    身分證統一編號：Ｚ000000000號
                    住臺北縣中和市○○路○段93巷2號3樓
上列被告因傷害等案件，經檢察官聲請以簡易判決處刑（97年度
調偵字第1460 號），本院判決如下：
    主  文
池輝煌共同傷害人之身體，處有期徒刑貳月，如易科罰金，以新
臺幣壹仟元折算壹日。
乙○○共同傷害人之身體，累犯，處有期徒刑月，如易科罰金
，以新臺幣壹仟元折算壹日；又以加害生命、身體、財產之事，
恐嚇他人致生危害於安全，累犯，處有期徒刑月，如易科罰金
，以新臺幣壹仟元折算壹日；又傷害人之身體，累犯，處有期徒
刑月，如易科罰金，以新臺幣壹仟元折算壹日。應執行有期徒
刑陸月，如易科罰金，以新臺幣壹仟元折算壹日。
庚○○共同傷害人之身體，累犯，處有期徒刑月，如易科罰金
，以新臺幣壹仟元折算壹日。
    事實及理由
一、本件犯罪事實、證據及應適用之法條，除犯罪事實欄第三行
    「撤銷緩刑」後補充「應執行有期徒刑6 月，又因違反職役
    職責－軍案，經國防部北部地方軍事法院以92年度信審字第
    254 號判處有期徒刑8 月確定，兩罪接續執行，嗣於93年7
    月28日縮刑期滿執行完畢；庚○○前因恐嚇案件，經臺灣高
    等法院以91年度上訴字第3501號判處有期徒刑1 年2 月確定
    ，並於93年5 月29日縮刑期滿執行完畢。」；應適用之法條
    欄：「被告乙○○曾受有期徒刑之執行完畢」應補充為「被
    告乙○○及庚○○均曾受有期徒刑之執行完畢」外，餘均引
    用如附件檢察官聲請簡易判決處刑書之記載。
二、爰審酌被告3 人之素行，此有臺灣高等法院被告前案紀錄表
    在卷可按，兼衡本件犯行僅起因於停車糾紛，被告等人竟不
    思理性解決問題，動輒即以暴力及惡言相向，破壞社會和諧
    之氣，再衡以告訴人所受之損害程度，及被告等人迄未與告
    訴人達成和解等一切情狀，爰各量處如主文所示之刑，並均
    諭知易科罰金之折算標準，就乙○○之部分，並定應執行之
    刑，以資懲儆。
三、依刑事訴訟法第449 條第1 項、第3 項、第454 條第2 項，
    刑法第28條、第277 條第1 項、第305 條、第47條第1 項、
    第41條第1 項前段、第51條第5 款，刑法施行法第1 條之1
    第1 項、第2 項前段，逕以簡易判決處刑如主文。
四、如不服本判決，得自收受送達之日起10日內向本院提出上訴
    狀，上訴於本院第二審合議庭（須附繕本）。
中    華    民    國    98    年    4     月    13    日
                  刑事第二十一法庭  法  官  陳正偉
上列正本證明與原本無異。
                                    書記官  高建華
中    華    民    國    98    年    4    月     13    日
附錄本案論罪科刑法條全文：
中華民國刑法第277條
傷害人之身體或健康者，處 3 年以下有期徒刑、拘役或 1 千元
以下罰金。
犯前項之罪因而致人於死者，處無期徒刑或 7 年以上有期徒刑；
致重傷者，處3年以上10年以下有期徒刑。
中華民國刑法第305條
以加害生命、身體、自由、名譽、財產之事，恐嚇他人致生危害
於安全者，處 2 年以下有期徒刑、拘役或 3 百元以下罰金。
臺灣板橋地方法院檢察署檢察官聲請簡易判決處刑書
                                    97年度調偵字第1460號
    被      告  池輝煌  男  54歲（民國○○年○○月○日生）
                        住臺北縣中和市○○街35之3號
                        國民身分證統一編號：Ｚ000000000號
                乙○○  男  26歲（民國○○年○月○○日生）
                        住臺北縣中和市○○街35之3號
                        國民身分證統一編號：Ｚ000000000號
                庚○○  男  28歲（民國○○年○○月○日生）
                        住臺北縣中和市○○路○段93巷2號3
                        樓
                        國民身分證統一編號：Ｚ000000000號
上列被告等因傷害案件，業經偵查終結，認為宜聲請以簡易判決
處刑，茲將犯罪事實及證據並所犯法條分敘如下：
         犯罪事實
一、乙○○前於民國92年12月8日因違反職役職責－軍案，經國
    防部北部地方軍事法院以91年度信審字第425號判決判處有
    期徒刑6月，緩刑2年確定，嗣經撤銷緩刑，於93年3月23日
    有期徒刑執行完畢，詎仍不知悔改，於民國97年6月29日13
    時許，在臺北縣中和市○○街33號前，因其父池輝煌與丁○○停車糾紛發生口角，乙○○竟夥同池輝煌、庚○○共同基
    於傷害人身體之犯意，徒手毆打丁○○攻擊其臉部、脖子、
    手部等部位，致丁○○受有臉之開放性傷口、手指之表淺損
    傷、臉、頭皮及頸之挫傷等傷害。復於同日23時30分許，乙○○前往丁○○位於臺北縣中和市○○街33號1樓之住處，
    基於恐嚇之犯意，要求丁○○向池輝煌道歉，並恫稱「欲砸
    毀車窗玻璃」、「潑漆、燒毀全家」等加害丁○○生命、身
    體、財產之言語，並出手翻倒上址家中桌子，使其心生畏懼
    ，致生危害於安全，丁○○因心生畏懼乃隨同乙○○前往其
    位於臺北縣中和市○○路35號4樓住處向池輝煌道歉，詎乙○○仍心生不滿另基於傷害之犯意，徒手毆打丁○○，致丁○○受有右小指擦傷等傷害。
二、案經丁○○訴由臺北縣政府警察局中和分局報告偵辦。
         證據及所犯法條
一、證據清單及待證事實
    ┌──┬─────────┬────────────┐
    │編號│    證 據 名 稱   │      待 證 事 實       │
    ├──┼─────────┼────────────┤
    │ 1  │被告池輝煌於偵查中│1、坦承與告訴人丁○○於 │
    │    │之供述            │   97年6月29日13時發生爭│
    │    │                  │   執，惟否認與乙○○共 │
    │    │                  │   同毆打告訴人云云。   │
    │    │                  │2、坦承於97年6月29日23時│
    │    │                  │   30 分許，被告乙○○與│
    │    │                  │   告訴人在其住處發生爭 │
    │    │                  │   吵，惟否認毆打告訴人 │
    │    │                  │   之事實，辯稱：渠等僅 │
    │    │                  │   發生爭吵，被告庚○○ │
    │    │                  │   、彭景德僅在門外觀看 │
    │    │                  │   ，未動手毆打告訴人云 │
    │    │                  │   云。                 │
    ├──┼─────────┼────────────┤
    │ 2  │被告乙○○於偵查中│1、坦承於97年6月29日13時│
    │    │之供述            │   許與告訴人在臺北縣中 │
    │    │                  │   和市○○街33號前，發 │
    │    │                  │   生爭執拉扯，有持安全 │
    │    │                  │   帽，惟否認毆打告訴人 │
    │    │                  │   ，辯稱：不知告訴人傷 │
    │    │                  │   勢從何而來，欲騎車外 │
    │    │                  │   出手持安全帽，未以安 │
    │    │                  │   全帽攻擊告訴人，被告 │
    │    │                  │   庚○○在旁勸架云云。 │
    │    │                  │2、坦承於97年6月29日23時│
    │    │                  │   30分許，前往告訴人住 │
    │    │                  │   處要求其向被告池輝煌 │
    │    │                  │   道歉，並翻倒告訴人家 │
    │    │                  │   中桌子，告訴人隨往臺 │
    │    │                  │   北縣中和市○○路35號4│
    │    │                  │   樓之住處之事實，惟否 │
    │    │                  │   認有毆打告訴人。     │
    ├──┼─────────┼────────────┤
    │ 3  │被告庚○○於警詢及│1、坦承於97年6月29日13時│
    │    │偵查中之供述      │   分許，接獲被告乙○○ │
    │    │                  │   來電，告知與他人打架 │
    │    │                  │   ，需要幫忙。         │
    │    │                  │2、坦承於97年6月29日13時│
    │    │                  │   分許，前往臺北縣中和 │
    │    │                  │   市○○街33號前，與告 │
    │    │                  │   訴人發生拉扯，被告池 │
    │    │                  │   輝煌、乙○○均有毆打 │
    │    │                  │   告訴人之事實。       │
    │    │                  │3、坦承於97年6月29日23時│
    │    │                  │   30分許，在臺北縣中和 │
    │    │                  │   市○○路35號4樓，在門│
    │    │                  │   外見告訴人向被告池輝 │
    │    │                  │   煌、乙○○道歉，被告 │
    │    │                  │   乙○○有毆打告訴人之 │
    │    │                  │   事實，惟否認有加入毆 │
    │    │                  │   打告訴人行列。       │
    ├──┼─────────┼────────────┤
    │ 4  │被告彭景德於警詢及│1、於97年6月29日13時在爭│
    │    │偵查中之供述      │   執之際人未在場，僅當 │
    │    │                  │   日23時30分許，在臺北 │
    │    │                  │   縣中和市○○路35號4樓│
    │    │                  │   ，在門外看見，被告池 │
    │    │                  │   宗徽毆打告訴人之事實 │
    │    │                  │   ，否認有加入毆打告訴 │
    │    │                  │   人行列。             │
    ├──┼─────────┼────────────┤
    │ 5  │告訴人丁○○於警詢│全部犯罪事實。          │
    │    │及偵查中之證訴    │                        │
    ├──┼─────────┼────────────┤
    │ 6  │證人己○○於警詢及│於97年6月29日13時許，在 │
    │    │偵查中之證述      │臺北縣中和市○○街33號前│
    │    │                  │，被告池輝煌、乙○○、彭│
    │    │                  │景業共同徒手毆打告訴人之│
    │    │                  │事實。                  │
    ├──┼─────────┼────────────┤
    │ 7  │證人邱埕緯於偵查中│於97年6月29日晚上受理告 │
    │    │之證述            │訴人報案，告訴人報案時頭│
    │    │                  │部、手部有受傷情形之事實│
    │    │                  │。                      │
    ├──┼─────────┼────────────┤
    │ 8  │財團法人佛教慈濟醫│證明告訴人因遭被告等人毆│
    │    │院台北分院診斷證明│打受有傷害之事實。      │
    │    │書1份、財團法人佛 │                        │
    │    │教慈濟醫院台北分院│                        │
    │    │急診驗傷護理評估紀│                        │
    │    │錄表1份。         │                        │
    ├──┼─────────┼────────────┤
    │ 9  │告訴人受傷照片4張 │證明告訴人因遭被告等人毆│
    │    │                  │打受有傷害之事實。      │
    ├──┼─────────┼────────────┤
    │ 10 │告訴人提供之監視器│證明告訴人與被告等發生爭│
    │    │畫面光碟2片。     │執遭毆打事實。          │
    │    │                  │                        │
    └──┴─────────┴────────────┘
二、核被告池輝煌、庚○○所為，均係犯刑法第277條第1項之普
    通傷害罪嫌。被告乙○○所為，係犯刑法第277條第1項之傷
    害及第305條之恐嚇等罪嫌。被告乙○○所犯上開3罪間，犯
    意各別，行為互殊，為數罪，請予分論併罰。被告3人就上
    開首次傷害犯行，有犯意聯絡及行為分擔，請論以共同正犯
    。又被告乙○○曾受有期徒刑之執行完畢，有本署刑案資料
    查註紀錄表可參，五年以內故意再犯本件有期徒刑以上之罪
    ，為累犯，請依刑法第47條第1項規定加重其刑。
三、依刑事訴訟法第451條第1項聲請逕以簡易判決處刑。
    此    致
臺灣板橋地方法院
中    華    民    國    98    年    1     月    8     日
                              檢察官    辛○○
                                        甲○○
本件正本證明與原本無異
中    華    民    國    98    年    1     月    16    日
                              書記官
附錄本案所犯法條全文
中華民國刑法第277條
（普通傷害罪）
傷害人之身體或健康者，處3年以下有期徒刑、拘役或1千元以下
罰金。
犯前項之罪因而致人於死者，處無期徒刑或7年以上有期徒刑；
致重傷者，處 3 年以上 10 年以下有期徒刑。
中華民國刑法第305條
（恐嚇危害安全罪）
以加害生命、身體、自由、名譽、財產之事，恐嚇他人致生危害
於安全者，處 2 年以下有期徒刑、拘役或 3 百元以下罰金。
本件係依刑事訴訟法簡易程序辦理，法院簡易庭得不傳喚被告、
輔佐人、告訴人、告發人等出庭即以簡易判決處刑；被告、被告
人、告訴人等對告訴乃論案件如已經達成民事和解而要撤回告訴
或對非告訴乃論案件認有受傳喚到庭陳述意見之必要時，請即另
以書狀向臺灣板橋地方法院簡易法庭陳述或請求傳訊


司法院資訊處製作；財團法人民間司法改革基金會備份。
